Manuscrits et fonds d'archives
Manuscrits et fonds d'archives. Département des Manuscrits. Mexicain.
- Mexicain 377
  Microfilm en couleur. Cote de consultation en salle de lecture: MFC Mexique 377. Cote de la matrice (pour commander une reproduction): ICR 1664.
- Mexicain 378
  Microfilm en noir et blanc. Cote de consultation en salle de lecture: MFILM Mexique 378. Cote de la matrice (pour commander une reproduction): R 57788.
  Microfilm en noir et blanc. Cote de consultation en salle de lecture: MFILM Mexique 378. Cote de la matrice (pour commander une reproduction): R 140244.
- Mexicain 379
  Microfilm en noir et blanc. Cote de consultation en salle de lecture: MFILM Mexique 379. Cote de la matrice (pour commander une reproduction): R 57789.
- Mexicain 380
  Microfilm en noir et blanc. Cote de consultation en salle de lecture: MFILM Mexique 380. Cote de la matrice (pour commander une reproduction): R 57790.
- Mexicain 381
  Microfilm en noir et blanc. Cote de consultation en salle de lecture: MFILM Mexique 381. Cote de la matrice (pour commander une reproduction): R 57791.
  Microfilm en couleur. Cote de consultation en salle de lecture: MFC Mexique 381. Cote de la matrice (pour commander une reproduction): ICR 1665.
- Mexicain 382
  Microfilm en noir et blanc. Cote de consultation en salle de lecture: MFILM Mexique 382. Cote de la matrice (pour commander une reproduction): R 57792.
  Microfilm en couleur. Cote de consultation en salle de lecture: MFC Mexique 382. Cote de la matrice (pour commander une reproduction): ICR 3037.
- Mexicain 383
  Microfilm en noir et blanc. Cote de consultation en salle de lecture: MFILM Mexique 383. Cote de la matrice (pour commander une reproduction): R 57793.
- Mexicain 384
  Microfilm en noir et blanc. Cote de consultation en salle de lecture: MFILM Mexique 384. Cote de la matrice (pour commander une reproduction): R 57794.
- Codex Telleriano-Remensis, Mexicain 385; Manuscrit figuratif. Papier européen, in-folio, 50 feuillets, 21 x 30 cm. Relié parchemin.
  Codex Telleriano-Remensis, contenant le calendrier des fêtes fixes, un Tonalamatl, et une histoire du Mexique, de 1198 à 1562.
  Deux feuillets retirés des deux plats de parchemin forment le manuscrit Portugais 133.
  Donné en 1700 à la Bibliothèque du roi par Charles-Maurice Le Tellier.
- Codex Peresianus, Mexicain 386; Ancien n° 2; Manuscrit figuratif. Papier d'agave. 11 f. en paravent. 250 x 125 mm.
  Manuscrit hiératique des anciens Indiens d'Amérique centrale.
  Microfilm noir et blanc. Cote de consultation en salle de lecture: MFILM Mexicain 386. Cote de la matrice (pour commander une reproduction): R 57796.
  Publié par Léon de Rosny (Paris, 1887, in-4°, et reproduction in-fol).
  Fac-simile: Codex Peresianus: Codex Paris) Bibliothèque nationale Paris / introduction and summary F. Anders, Graz: Akademische Druck- u. Verlagsanstalt, 1968. 4° FAC SIM OR 119 (1-2)
- Matrícula de Huexotzingo, Mexicain 387; Ancien n° 3-4; Manuscrit figuratif. Original. Papier européen, in-folio, feuillets numérotés 464 à 1032, 210 x 310 mm, Reliure parchemin moucheté. Titre imprimé sur pièce papier rapportée: Rôle des vassaux de Huexotzinco. Sceau: Bibliothèque impériale. MSS. Notes de M. Brasseur de Bourbourg (1 feuille).; Boturini.
  Matricule des vassaux de la ville de Huexotzingo et d'autres lieux, existant au plateau aztèque en l'année 1560.
  Omont, H.: p. 61.
  Glass, J.: n° 139.
  Acquis en 1829 auprès de Jean Henri Baradère, chanoine de Tarbes.
- Mexicain 388
  Microfilm en noir et blanc. Cote de consultation en salle de lecture: MFILM Mexique 388. Cote de la matrice (pour commander une reproduction): R 57798.
- Mexicain 389
  Microfilm en noir et blanc. Cote de consultation en salle de lecture: MFILM Mexique 389. Cote de la matrice (pour commander une reproduction): R 57799.
  Microfilm en couleur. Cote de consultation en salle de lecture: MFC Mexique 389. Cote de la matrice (pour commander une reproduction): ICR 1388.
- Rôle des impôts de Tlatengo, 1592; Mexicain 390; 7; Manuscrit figuratif. Original. Une feuille, papier mexicain, 20 x 175 cm. Conservé à part, sous pli cartonné.
  Omont, H., "Catalogue des manuscrits mexicains de la Bibliothèque nationale", Revue des Bibliothèques, 1898, 8, n° 10-11, p., 1-16; 1899, 9, n° 1-3, p. 17-48, n° 4-5, p. 49-65
  Glass, J., A Census of Middle-American pictorial documents, Washington, 1966, n° 345
  Rôle de impôts perçus sur les habitants du canton de Tlatengo, en 1592.
- Mexicain 391
  Microfilm en noir et blanc. Cote de consultation en salle de lecture: MFILM Mexique 391. Cote de la matrice (pour commander une reproduction): R 57801.
  Acquis en 1829 auprès de Jean Henri Baradère.
- Mexicain 392
  Microfilm en noir et blanc. Cote de consultation en salle de lecture: MFILM Mexique 392. Cote de la matrice (pour commander une reproduction): R 57802.
- Mexicain 393
  Microfilm en noir et blanc. Cote de consultation en salle de lecture: MFILM Mexique 393. Cote de la matrice (pour commander une reproduction): R 57855.
  Microfilm en couleur. Cote de consultation en salle de lecture: MFC Mexique 393. Cote de la matrice (pour commander une reproduction): ICR 1746.
- Mexicain 394 (1-3)
  Microfilm en noir et blanc. Cote de consultation en salle de lecture: MFILM Mexique 394. Cote de la matrice (pour commander une reproduction): R 57856.
  Microfilm en couleur. Cote de consultation en salle de lecture: MFC Mexique 394. Cote de la matrice (pour commander une reproduction): ICR 1747.
- Mexicain 395
  Microfilm en noir et blanc. Cote de consultation en salle de lecture: MFILM Mexique 395. Cote de la matrice (pour commander une reproduction): R 57857.
- Quinatzin, Mapa, Mexicain 396; Manuscrit figuratif. Une feuille, papier mexicain, 34,5 x 43,5cm.
  Fragment d'une mappe géographique et historique.
  Marquis de Moncada, puis comte de Cely
  Conservé au Cabinet des Médailles jusq'au 4 juin 1879.
  - Lettre d'envoi du marquis de Moncada au comte de Cely, 1770; 396 B; Mexicain n° 13; Demi-reliure, dos toile, avec étiquette d'ancienne cote 'Mexicain n° 13', 13 f. de garde, le feuillet sur lequel était montée la carte, une notice sur un bifeuillet contrecollé plié contenant la lettre de 3f.
    Lettre datée de Mexico, 18 avril 1770.
- Mexicain 397
  Microfilm en noir et blanc. Cote de consultation en salle de lecture: MFILM Mexique 397. Cote de la matrice (pour commander une reproduction): R 57859.
  Acquis en 1884 lors de la vente de la collection de Alphonse Louis Pinart.
- Mexicain 398
  Microfilm en noir et blanc. Cote de consultation en salle de lecture: MFILM Mexique 398. Cote de la matrice (pour commander une reproduction): R 57860.
- Testeriano 4, Mexicain 399; 16.; Manuscrit figuratif. Papier européen, 30 feuillets, 10 x 15 cm montés in-8°. Reliure parchemin, 14 x 22 cm.
  Doctrine chrétienne, en figures, avec notes historiques.
  Ancien n° 16.
  Acquis en 1889 (8150)
- Généalogie de plusieurs mexicains et chichimèques, 1586; Mexicain 400; 17; Papier mexicain. 1 f.. 39, 5 x 83, 5 cm. Sous une plaque de verre et encadrement de bois. Manuscrit figuratif.
  Don du comte Hyacinthe de Charencey entré en 1893, qui avait acheté le manuscrit à Simon Leo Reinisch.
  Mappe Reinisch
  Mapa Reinisch
- Techloyan 725, Calpulalpam, San Simón, Mexicain 401; Manuscrit figuratif. 6 feuillets. Papier indigène, 22 x 47 cm. Conservé dans une couverture en velours rouge et dans un étui bleu aux armes du Mexique impérial, dorées au petits fers. Cousu dans un pli cartonné jaune avec le texte imprimé: "Mapa antiguo de los terrenos del pueblo de San Simón Calpulalpam, con que obsequian a S.M.I. Maximiliano I, los habitantes de aquel lugar, como una muestra de gratitud. Julio de 1864".
  "Mapa antiguo de los terrenos del pueblo de San Simón Calpulalpam".
  Exemplaire offert à l'empereur Maximilien Ier par les habitants de Calpulalpam, en 1864.
  Entré à la Bibliothèque en 1899 (Don 3592)
- Mexicain 402
  Microfilm en noir et blanc. Cote de consultation en salle de lecture: MFILM Mexique 402. Cote de la matrice (pour commander une reproduction): R 57864.
- Mexicain 403
  Microfilm en noir et blanc. Cote de consultation en salle de lecture: MFILM Mexique 403. Cote de la matrice (pour commander une reproduction): R 57865.
  Don provenant de la collection du comte Hyacinthe de Charencey.
- Mexicain 404
  Microfilm en noir et blanc. Cote de consultation en salle de lecture: MFILM Mexique 404. Cote de la matrice (pour commander une reproduction): R 57866.
- Mexicain 405
  Microfilm en noir et blanc. Cote de consultation en salle de lecture: MFILM Mexique 405. Cote de la matrice (pour commander une reproduction): R 57867.
- Mexicain 406
  Microfilm en noir et blanc. Cote de consultation en salle de lecture: MFILM Mexique 406. Cote de la matrice (pour commander une reproduction): R 57868.
- Mexicain 407
  Microfilm en noir et blanc. Cote de consultation en salle de lecture: MFILM Mexique 407. Cote de la matrice (pour commander une reproduction): R 57869.
- Mexicain 408
  Microfilm en noir et blanc. Cote de consultation en salle de lecture: MFILM Mexique 408. Cote de la matrice (pour commander une reproduction): R 57870.
- Mexicain 409
  Microfilm en noir et blanc. Cote de consultation en salle de lecture: MFILM Mexique 409. Cote de la matrice (pour commander une reproduction): R 57871.
- Mexicain 410
  Microfilm en noir et blanc. Cote de consultation en salle de lecture: MFILM Mexique 410. Cote de la matrice (pour commander une reproduction): R 57872.
- Mexicain 411
  Microfilm en noir et blanc. Cote de consultation en salle de lecture: MFILM Mexique 411. Cote de la matrice (pour commander une reproduction): R 57873.
- Mexicain 412
  Microfilm en noir et blanc. Cote de consultation en salle de lecture: MFILM Mexique 412. Cote de la matrice (pour commander une reproduction): R 57874.
- Mexicain 413
  Microfilm en noir et blanc. Cote de consultation en salle de lecture: MFILM Mexique 413. Cote de la matrice (pour commander une reproduction): R 57875.
- Mexicain 414
  Microfilm en noir et blanc. Cote de consultation en salle de lecture: MFILM Mexique 414. Cote de la matrice (pour commander une reproduction): R 57876.
- Mexicain 415
  Microfilm en noir et blanc. Cote de consultation en salle de lecture: MFILM Mexique 415. Cote de la matrice (pour commander une reproduction): R 57877.
- Mexicain 416
  Microfilm en noir et blanc. Cote de consultation en salle de lecture: MFILM Mexique 416. Cote de la matrice (pour commander une reproduction): R 57878.
- Mexicain 417
  Microfilm en noir et blanc. Cote de consultation en salle de lecture: MFILM Mexique 417. Cote de la matrice (pour commander une reproduction): R 57879.
- Mexicain 418
  Microfilm en noir et blanc. Cote de consultation en salle de lecture: MFILM Mexique 418. Cote de la matrice (pour commander une reproduction): R 57880.
- Mexicain 419
  Microfilm en noir et blanc. Cote de consultation en salle de lecture: MFILM Mexique 419. Cote de la matrice (pour commander une reproduction): R 57881.
  Microfilm en couleur. Cote de consultation en salle de lecture: MFC Mexique 419. Cote de la matrice (pour commander une reproduction): ICR 1659.
- Mexicain 420
  Microfilm en noir et blanc. Cote de consultation en salle de lecture: MFILM Mexique 420. Cote de la matrice (pour commander une reproduction): R 57882.
- Mexicain 421
  Microfilm en noir et blanc. Cote de consultation en salle de lecture: MFILM Mexique 421. Cote de la matrice (pour commander une reproduction): R 57883.
- Mexicain 422
  Microfilm en noir et blanc. Cote de consultation en salle de lecture: MFILM Mexique 422. Cote de la matrice (pour commander une reproduction): R 57884.
- Mexicain 423
  Microfilm en noir et blanc. Cote de consultation en salle de lecture: MFILM Mexique 423. Cote de la matrice (pour commander une reproduction): R 57885.
- Mexicain 424
  Microfilm en noir et blanc. Cote de consultation en salle de lecture: MFILM Mexique 424. Cote de la matrice (pour commander une reproduction): R 57886.
- Mexicain 425
  Microfilm en noir et blanc. Cote de consultation en salle de lecture: MFILM Mexique 425. Cote de la matrice (pour commander une reproduction): R 57887.
- Mexicain 426
  Microfilm en noir et blanc. Cote de consultation en salle de lecture: MFILM Mexique 426. Cote de la matrice (pour commander une reproduction): R 57888.
- Mexicain 427
  Microfilm en noir et blanc. Cote de consultation en salle de lecture: MFILM Mexique 427. Cote de la matrice (pour commander une reproduction): R 57889.
- Mexicain 428
  Microfilm en noir et blanc. Cote de consultation en salle de lecture: MFILM Mexique 428. Cote de la matrice (pour commander une reproduction): R 57890.
- Mexicain 429
  Microfilm en noir et blanc. Cote de consultation en salle de lecture: MFILM Mexique 429. Cote de la matrice (pour commander une reproduction): R 140159.